# 请教陈老师，有关职工教育经费

提问人：橙子凳子 时间：2011-12-05 11:31:18
陈老师，你好
企业通过劳务派遣工资聘请的员工，是否需要按照支付给劳务派遣公司的员工工资的1.5%计提职工教育经费和工会经费呢？
谢谢

回答人：chenyiwei
赞同上述各位意见。与本企业无劳动合同关系的派遣工的相关支出，虽然在会计上通过“应付职工薪酬”科目核算，但不属于本企业工资总额的组成部分，不作为计提工会经费和职工教育经费的基数。另外，虽然会计上使用的一级科目是“应付职工薪酬”，但应在该科目下单设明细科目核算派遣工的相关费用，不能计入“应付工资”明细科目。